臺灣臺北地方法院交通事件裁定　　　　 96年度交聲字第700號
　　原處分機關　臺北市交通事件裁決所
　　異　議　人
　　即受處分人　全台通小客車租賃股份有限公司
　　代　表　人　張淑玲
上列受處分人因違反道路交通管理處罰條例案件，對於台北市交
通事件裁決所於中華民國96年5月28日所為之處分（原處分案號
：北市裁三字第裁22-HC0000000號）聲明異議，本院裁定如下：
    主  文
異議駁回。
    理  由
一、本件聲明異議意旨略以：本車因前方車牌螺絲鬆動而掉落，
    但後方尚有一車牌，因無法及時鎖上，行經沙鹿鎮○○路遇
    一警員，已有告知原由，但警員執意開單，請上級主管給公
    理，又因該車駕駛人黃仁宗職業為司機，這樣的處罰實有不
    公，舉發違規事實是「領有車牌未懸掛」，理由是出門在外
    誰會隨時攜帶螺絲起子呢。
二、按汽車所有人，已領有號牌而未懸掛或不依指定位置懸掛者
    ，處汽車所有人新台幣（下同）3600元以上10800元以下罰
    鍰，並禁止其行駛；其牌照吊銷之，道路交通管理處罰條例
    第12條第1項第7款、第2項分別定有明文。另按汽車牌照包
    括號牌、行車執照及拖車使用證，為行車之許可憑證；汽車
    號牌懸掛位置，除原設有固定位置外，汽車號牌每車兩面，
    應正面懸掛於車輛前後端之明顯適當位置，道路交通安全規
    則第8條前段、第11條第1項第1款亦分別著有明文。
三、異議人即受處分人全台通小客車租賃公司之代表人張淑玲，
    固不否認就其所有車牌號碼2190-DD號租賃小貨車，在未懸
    掛前方車牌之情況下於民國96年4月12日14時32分在台中縣
    沙鹿鎮○○路為警攔停之事實，惟辯稱前方車牌因螺絲鬆動
    掉落，而無法及時鎖上，但後方尚有一車牌云云。經查：受
    處分人前開違規情事，有台中縣政府警察局舉發違反道路交
    通管理事件通知單，並有當時駕駛受處分人車輛之駕駛人黃
    仁宗之簽名在卷可查。按車輛應依指定位置懸掛車輛號牌之
    本旨，乃在辨識車籍、特定車輛，對交通安全之維護有事前
    管理、事後規制追究之功效，本件駕駛受處分人所有車輛之
    人既係領有駕駛執照之駕駛人，就上開道路交通安全規則之
    相關規定，當應知之甚稔。今受處分人自承為警查獲前該車
    前方車牌已掉落，且依當時情形，係下午5時許，又非深夜
    時分，並無未能就近修理情形，即在修復前應不得再行駕駛
    該車輛，受處分人之代表人上開所辯無非事後圖卸飾詞，殊
    無可採，本件受處分人已領有號牌而未依規定懸掛之違規行
    為事證明確。綜上，原處分機關據以援引上開規定以及違反
    道路交通管理事件統一裁罰基準之規定，裁處5400元並吊銷
    牌照核無不當，本件異議為無理由，應予駁回。
四、據上論斷，應依道路交通案件處理辦法第19條，裁定如主文
    。
中　　華　　民　　國　　96　　年　　6 　　月　　28　　日
       　　 台灣台地方法院交通法庭    法　官　蘇嘉豐
以上正本證明與原本無異。
如不服本裁定，應於裁定送達後5日內，向本院提出抗告狀。
                            　　　    書記官　蘇靜紅
中　　華　　民　　國　　96　　年　　6 　　月　　28　　日
